臺灣桃園地方法院民事簡易判決
111年度壢簡字第763號
原      告  鄭鉅寶  
被      告  盧建忠  
上列當事人間請求損害賠償(交通)事件，原告提起刑事附帶民事
訴訟，經本院刑事庭以110年度壢交簡附民字第216號裁定移送前
來，本院於民國111年8月23日言詞辯論終結，判決如下：
    主      文
一、被告應給付原告新臺幣貳拾貳萬貳仟陸佰貳拾伍元，及自民
    國一百一十年十月二十七日起至清償日止，按年利率百分之
    五計算之利息。
二、原告其餘之訴駁回。
三、訴訟費用由被告負擔百分之四十五，餘由原告負擔。
四、本判決原告勝訴部分得假執行。　　　　
　　事實及理由
壹、程序方面：
    被告經合法通知，未於言詞辯論期日到場，核無民事訴訟法
    第386條各款所列情形，爰依民事訴訟法第436條第2項準用
    同法第385條第1項規定，依原告之聲請，由其一造辯論而為
    判決。　　　　
貳、實體方面：　　　　
一、原告主張：
(一)被告於民國110年3月31日上午7時52分前之某時許，駕駛車
    牌號碼00-0000號自用小貨車(下稱肇事車輛)，沿桃園市新
    屋區保生路往永安漁港方向行駛，於同日上午7時52分許，
    行經同市區中山西路三段與保生路口時，本應注意車輛行駛
    時，須注意車前狀況，並隨時採取必要之安全措施，且應注
    意左轉彎時，應距交岔路口三十公尺前顯示方向燈或手勢，
    換入內側車道或左轉車道，行至交岔路口中心處左轉，並不
    得占用來車道搶先左轉，且轉彎車應暫停讓直行車先行，而
    依當時天候晴、日間自然光線、柏油路面乾燥、無缺陷、無
    障礙物、視距良好等情，客觀上並無不能注意之情事，竟疏
    於注意，即貿然左轉，適有原告騎乘車牌號碼000-000號普
    通重型機車(下稱系爭機車)自同市區中山西路三段路旁起步
    欲直行往保生路方向行駛，兩車因而發生碰撞(下稱本件事
    故)，原告因而受有右側肩膀挫傷及肩鋒鎖骨關節脫位、右
    側前胸壁挫傷之傷害(下稱系爭傷害)。　　
(二)原告因而支出醫療費用新臺幣(下同)8萬元、就醫交通費用1
    萬元、看護費6萬元、因傷休養期間受有薪資損失15萬元，
    並受有精神上之痛苦，故請求精神慰撫金29萬元，合計為59
    萬元，並請求法院就上開各項請求於合計50萬元範圍內為原
    告勝訴判決。為此，爰依侵權行為損害賠償之法律關係，提
    起本件訴訟等語，並聲明：被告應給付原告50萬元，及自起
    訴狀繕本送達翌日起至清償日止，按年息5％計算之利息。
二、被告經合法通知，未於言詞辯論期日到場，亦未提出書狀作
    何聲明或陳述。　　
三、得心證之理由：　　　
(一)原告主張之上開事實，除被告應賠償之金額外，有本院110
    年度壢交簡字第2097號刑事簡易判決影本為證(見本院卷第4
    至6頁反面)，而細繹上開刑事判決之理由，係以原告於警詢
    及偵查中之指述、道路交通事故現場圖、調查報告表㈠㈡、現
    場暨車損照片、監視器翻拍照片、桃園醫院新屋分院(下稱
    桃園醫院)診斷證明書、車號查詢汽車車籍資料等為據，並
    詳述何以其陳述情節及相關證據可採，顯見該刑事判決所為
    之判斷，已經實質調查證據，亦符合經驗法則，難認有何瑕
    疵，復經本院依職權調閱上開刑事案件卷宗核閱無訛；而被
    告已於相當時期受合法通知，未於言詞辯論期日到場，亦未
    提出書狀爭執，依民事訴訟法第280條第3項準用同法第1項
    規定，視同自認，堪信原告主張之事實為真。
(二)按因故意或過失不法侵害他人之權利者，負損害賠償責任；
    不法侵害他人之身體或健康者，對於被害人因此喪失或減少
    勞動能力，或增加生活上之需要時，應負損害賠償責任；不
    法侵害他人之身體、健康、名譽、自由、信用、隱私、貞操
    ，或不法侵害其他人格法益而情節重大者，被害人雖非財產
    上之損害，亦得請求賠償相當之金額。民法第184條第1 項
    前段、第193條第1項及第195條第1項分別定有明文。本件事
    故既因被告駕駛肇事車輛左轉時，未注意車前狀況及未禮讓
    直行車先行之過失肇致，自應由被告過失責任，又被告上開
    過失行為使原告受有系爭傷害，被告自應負擔損害賠償責任
    。茲就原告請求之各項損害賠償，審核如下：
　1.醫療費用8萬元部分：
　　原告因本件事故受有系爭傷害，有桃園醫院診斷證明書在卷
    可參(見本院卷第44至45頁)，而原告因而支出急診、門診及
    住院醫療費用等合計為66,297元，有桃園醫院之醫療費用收
    據等為證(見本院卷第46至50頁)，是原告請求在此範圍內，
    為有理由。惟就逾此部分之醫療費用，原告未提出任何證據
    供本院審酌，難認原告之主張可採。　　　　　　
　2.就醫交通費用1萬元部分：　　
　  ⑴按當事人已證明受有損害而不能證明其數額或證明顯有重
      大困難者，法院應審酌一切情況，依所得心證定其數額。
      民事訴訟法第222條第2項定有明文。
　  ⑵原告主張其於110年3月31日至同年11月18日就診期間，從
      原告家(即新竹縣○○鄉○○村00○00號)至桃園醫院共支出就
      醫交通費1萬元，雖未據原告提出乘車收據，而參原告所
      受系爭傷害及上開醫療費用收據，可知原告有乘車就醫之
      必要，堪認原告受有交通費用之損害。復經本院以GOOGLE
      查詢計程車試算車資，自原告家至桃園醫院之單趟車資應
      為340元，而依上開醫療費用收據可知，原告於上開就診
      期間至桃園醫院8次(來回即16趟)(見本院卷第46至50頁)
      ，是原告此部分得請求之就醫交通費為5,440元(計算式：
      340×16＝5,440元)，逾此範圍之請求即屬無據，應予駁回
      。
　3.看護費6萬元部分：
　　原告主張因系爭傷害，需由專人看護等情，業據其提出桃園
    醫院診斷證明書為證(見本院卷第44至45頁)。惟上開診斷證
    明書醫囑欄就看護部分僅記載「住院期間需人看護」，本院
    審酌原告所受系爭傷害認其於住院期間有專人全日照顧為必
    要。是以，依上開診斷證明書之記載，原告於110年8月8日
    起至同年月11日止之住院期間確有專人照顧之必要，又依一
    般社會通常經驗，全日看護之金額應以每日2,200元計算始
    屬合理，則原告請求看護費8,800元（計算式：2,200元×4=8
    ,800元），為有理由，應予准許，逾此範圍之請求即屬無據
    ，應予駁回。　　
　4.薪資損失15萬元部分：
　　原告主張因系爭傷害需休養75日(即2.5月)，受有不能工作
    之損失等情，業據其提出醫囑欄載有「宜休養3個月」之桃
    園醫院診斷證明書為證(見本院卷第44頁)，本院審酌原告所
    受系爭傷害之程度、原告工作之內容及上開診斷證明書醫囑
    欄記載，認系爭傷害確實會影響原告工作之執行，自有休養
    請假之必要，而原告僅主張2.5月工作之損失，亦無不合理
    之處，應屬有據。復經本院調閱稅務電子閘門財產所得調件
    明細表可知原告109年之薪資所得為490,025元(見個資卷)，
    核算每月薪資則為40,835元(計算式：490,025÷12＝40,835元
    ，元以下四捨五入)，並以2.5月計算原告薪資損失即為102,
    088元（計算式：40,835元×2.5＝102,088元，元以下四捨五
    入)，是原告得請求薪資損失為102,088元，逾此範圍之請求
    即屬無據，應予駁回。
　5.慰撫金29萬元之部分：　　　　
　　再按法院對於慰撫金之量定，應斟酌實際加害情形所造成之
    影響、被害人所受精神上痛苦之程度，雙方之身分、地位、
    經濟狀況及其他各種情形，以核定相當之數額（最高法院47
    年台上字第1221號、51年台上字第223號判例參照）。經查
    ，原告因本件事故受有系爭傷害，已如前述，衡情其身體及
    精神應受有相當之痛苦，其請求被告賠償非財產上之損害，
    應屬有據；本院審酌原告傷勢之程度、被告之加害程度以及
    兩造之年齡、社會地位、資力（屬於個人隱私資料，僅予參
    酌，爰不予揭露）等一切情狀，認為原告得請求之非財產上
    損害賠償，以10萬元為當，逾此數額之請求，則無理由。
　6.是以，前開費用合計282,625元(計算式：66,297＋5,440＋8,8
    00＋102,088＋100,000＝282,625元)。　
　7.再按保險人依本法規定所為之保險給付，視為被保險人損害
    賠償金額之一部分；被保險人受賠償請求時，得扣除之，強
    制汽車責任保險法第32條定有明文。查原告因本件事故而受
    領強制責任保險金6萬多元乙情，為原告所自陳(見本院卷第
    39頁反面)，故原告上開所得請求賠償之金額，自應扣除已
    領取之強制險理賠金。從而，本件原告得請求被告損害賠償
    之金額，應為222,625元（計算式：282,625－60,000＝222,62
    5元）。　
(三)末按給付無確定期限者，債務人於債權人得請求給付時，經
    其催告而未為給付，自受催告時起，負遲延責任。其經債權
    人起訴而送達訴狀，或依督促程序送達支付命令，或為其他
    相類之行為者，與催告有同一之效力；前項催告定有期限者
    ，債務人自期限屆滿時起負遲延責任；遲延之債務，以支付
    金錢為標的者，債權人得請求依法定利率計算之遲延利息；
    應付利息之債務，其利率未經約定，亦無法律可據者，週年
    利率為百分之5，民法第229條第2項、第3項、第233條第1項
    、第203條分別定有明文。經查，本件刑事附帶民事起訴狀
    繕本係於110年10月26日送達被告本人，有送達證書1份在卷
    可查(見附民卷第11頁)，是被告應自其翌日即110年10月27
    日起負遲延責任。　　
四、綜上所述，原告依侵權行為之法律關係，請求被告給付原告
    222,625元，及自110年10月27日起至清償日止，按年利率5％
    計算之利息，為有理由，應予准許；逾此範圍之請求，則屬
    無據，應予駁回。　　
五、本件原告勝訴部分係就民事訴訟法第427條適用簡易程序所
    為被告敗訴之判決，依同法第389條第1項第3款規定，爰依
    職權宣告假執行。　　
六、本件訴訟係原告於刑事訴訟程序提起之附帶民事訴訟，經本
    院刑事庭裁定移送前來，依刑事訴訟法第504條第2項規定，
    無庸繳納裁判費，且本件訴訟繫屬期間亦未增生訴訟費用事
    項，惟仍依民事訴訟法第79條規定，諭知兩造訴訟費用負擔
    之比例如主文第3項所示，以備將來如有訴訟費用發生時，
    得以確定其數額，併予敘明。
中    華    民    國   111    年     9    月    13    日
                  中壢簡易庭      法  官  張博鈞　
以上為正本係照原本作成。
如不服本判決，應於送達後20日內，向本院提出上訴狀並表明上
訴理由，如於本判決宣示後送達前提起上訴者，應於判決送達後
20日內補提上訴理由書（須附繕本）。
如委任律師提起上訴者，應一併繳納上訴審裁判費。
中    華    民    國   111    年     9    月    13    日
                                  書記官  張季容